# 货币资金在金融资产中的分类

提问人：xiang.wu 时间：2010-03-15 21:22:11
根据准则讲解，非金融企业持有的现金和银行存款。。。。只要符合贷款和应收款项的定义，可以划分为这一类（即金融资产-贷款和应收款项）。那接受投资的货币资金是否就不符合贷款和应收款项定义，是否就不属于金融资产。

回答人：chenyiwei
回复 楼主 xiang.wu 的帖子决定某项资产是否属于金融资产的，是它自身的性质和特征，而不是它的来源。